【裁判字號】    98,訴緝,6
【裁判日期】    980123
【裁判案由】    竊盜
【裁判全文】
臺灣桃園地方法院刑事判決               98年度訴緝字第6號
公  訴  人  臺灣桃園地方法院檢察署檢察官
被      告  甲○○
上列被告因竊盜案件，經檢察官提起公訴（97年度偵字第10568
），被告於本院準備程序進行中就被訴事實為有罪之陳述，經告
知簡式審判程序之旨，並聽取當事人之意見後，經本院合議庭裁
定由受命法官獨任進行簡式審判程序，判決如下：
    主  文
甲○○共同竊盜，處有期徒刑陸月，如易科罰金，以新臺幣壹仟
元折算壹日。
    事  實
一、甲○○與林琪偉（業經本院於97年11月27日以97年度訴字第
    611 號刑事判決判處有期徒刑8 月）共同基於意圖為自己不
    法所有之犯意聯絡，於97年4 月23日上午某時，由林琪偉駕
    駛車牌號碼DS-2008 號自用小客車搭載甲○○前往臺北縣新
    店市○○路5 巷1 號4 樓丙○○住處，並於同日上午9 時26
    分許起至同日上午11時11分許止之期間內，由甲○○負責於
    上址公寓1 樓門口把風，林琪偉則持非屬兇器之細長鐵絲狀
    物品撬開上址公寓1 樓樓梯間鐵門後，上樓自4 樓陽臺遮雨
    棚進入至上址丙○○住處（侵入住宅部分未據告訴及起訴）
    ，並竊得丙○○所有之白金項鍊4 條、鑽石墜子1 個、白金
    耳環2 只、黃金戒指2 只、碎鑽胸針1 枚、手錶1 只及丙○○之子乙○○所有之重型機車駕照1 張。嗣於97年4 月26日
    凌晨5 時30分許，林琪偉駕駛車牌號碼DS-2008 號自用小客
    車搭載甲○○在桃園縣桃園市○○街210 巷6 弄，因行跡可
    疑為警臨檢盤查，於車內扣得上開失竊物品，始悉上情。並
    扣得丙○○失竊之白金項鍊4 條、鑽石墜子1 個、白金耳環
    2 只、黃金戒指2 只、碎鑽胸針1 枚、手錶1 只及乙○○所
    有之重型機車駕照1 張，及與本案無關之安非他命吸食器1
    組、安非他命1 小包、海洛因殘渣袋2 只、米色及藍色帽子
    各1 頂、手套3 雙、口罩1 個、西瓜刀3 把、自製T 型板手
    1 支、J 型版手1 支、9 自開鎖工具1 支、板手（拔釘用）
    1 支、大型板手2 支、板手3 支、望遠鏡1 個。
二、案經桃園縣政府警察局桃園分局報告臺灣桃園地方法院檢察
    署檢察官偵查起訴。
    理  由
一、按刑事訴訟法第273 條之1 第1 項規定除被告所犯為死刑、
    無期徒刑、最輕本刑為3 年以上有期徒刑之罪或高等法院管
    轄第一審案件者外，於審判期日前之準備程序進行中，被告
    先就被訴事實為有罪之陳述時，審判長得告知被告簡式審判
    程序之旨，並聽取當事人、代理人、辯護人及輔左人之意見
    後，裁定進行簡式審判程序。經查，本件被告甲○○被訴竊
    盜案，非前開不得進行簡式審判程序之案件，經被告於本院
    準備程序進行中就被訴事實為有罪之陳述，且經本院告知被
    告簡式審判程序之旨，聽取被告及檢察官之意見後，爰依上
    開刑事訴訟法第273 條之1 第1 項之規定，裁定由受命法官
    獨任進行簡式審判程序，合先敘明。
二、上揭犯罪事實，業據被告甲○○於警詢、檢察官訊問時及本
    院審理中坦承不諱，核與證人即被害人丙○○於警詢中證述
    ：「我在97年4 月23日晚間7 時左右，發現我位於臺北縣新
    店市○○路5 巷1 號4 樓住處遭竊。竊賊應該是從5 樓下去
    我4 樓陽臺遮雨棚，從遮雨棚進入我家屋內，因為我家的大
    門及門窗都沒有被破壞。我失竊白金項鍊4 條、鑽石墜子1
    個、白金耳環2 只、黃金戒指2 只、碎鑽胸針1 枚、手錶1
    只，及我兒子乙○○所有之重型機車駕照1 張。我提供遭竊
    地點在遭竊當時的監視錄影畫面翻拍照片，裡面沒戴帽子的
    男子經我指認就是在警局中的甲○○無誤。」等情節相符，
    並有丙○○提供之案發當日監視錄影畫面翻拍照片2 張在卷
    可考，且有被告甲○○持用門號0000000000號行動電話之臺
    灣大哥大資料查詢、共同被告林琪偉持用門號0000000000號
    行動電話之遠傳CDR ENQUIRY REPORT（雙向）資料查詢各1
    份在卷可稽，另有自共同被告林琪偉所有車牌號碼DS-2008
    號自用小客車內查獲之白金項鍊4 條、鑽石墜子1 個、白金
    耳環2 只、黃金戒指2 只、碎鑽胸針1 枚、手錶1 只、乙○○所有之重型機車駕照1 張等物扣案足憑，足認被告甲○○
    前揭任意性自白與事實相符，應堪採信。綜上所述，本件事
    證明確，被告甲○○犯行洵堪認定，應予依法論罪科刑。
二、核被告甲○○所為，係犯刑法第320 條第1 項竊盜罪。被告
    甲○○與共同被告林琪偉就上開犯行，具犯意聯絡及行為分
    擔，為共同正犯。爰審酌被告甲○○正值青壯，竟不思以正
    常管道獲取金錢，僅因一時貪念即為本件竊盜犯行，惡性非
    輕，惟犯後坦承犯行、態度尚可，又竊得被害人丙○○所有
    之白金項鍊4 條、鑽石墜子1 個、白金耳環2 只、黃金戒指
    2 只、碎鑽胸針1 枚、手錶1 只，價值共約10萬元，此有丙○○出具之贓物認領保管單1 紙在卷可稽，價值非輕，惟嗣
    經丙○○領回，幸未造成損失，並其犯罪動機、目的、手段
    、所生危害等一切情狀，量處如主文所示之刑，並諭知易科
    罰金之折算標準。
三、至扣案安非他命吸食器1 組、安非他命1 小包、海洛因殘渣
    袋2 只，經核與本件竊盜犯行無關。另扣案之米色及藍色帽
    子各1 頂、手套3 雙、口罩1 個、西瓜刀3 把、自製T 型板
    手1 支、J 型版手1 支、9 自開鎖工具1 支、板手（拔釘用
    ）1 支、大型板手2 支、板手3 支、望遠鏡1 個等物，業據
    共同被告林琪偉於警詢、檢察官訊問時及本院審理中證稱上
    開工具係自友人處購得，因其本身從事廢金屬回收，故向友
    人購入上開物品以便轉售，而帽子、手套、口罩等物則係該
    名友人連同前開工具一併攜與林琪偉等語在卷。又被告甲○○於本院審理中復證稱：「（審判長問：為何你在之前偵查
    中具結作證講說『我只是在門口把風是林琪偉撬開鐵門進入
    竊盜，我有看到林琪偉用工具撬開一樓的鐵門』？）我確實
    有看到他有撬開一樓的鐵門。（審判長問：如何撬？）他用
    一隻很小的工具。（審判長問：用什麼工具撬的？）一隻小
    小隻的類似像鐵絲。（審判長問：你這個門是一樓公寓樓梯
    間的門？）是一樓公寓樓梯間的鐵門。（審判長問：是撬開
    還是插到鎖孔裡面把鎖打開？）是插到鎖孔裡面把門打開。
    （審判長問：是細的鐵絲嗎？）像鐵絲又不像，因為是硬的
    ，然後長長的。」等語甚明。揆諸上開共同被告林琪偉所證
    及被告甲○○所供，前揭扣案物品固均為共同被告林琪偉所
    有，惟林琪偉於本件竊盜案中用以打開盜所1 樓公寓樓梯間
    鐵門之工具係類似鐵絲之細長狀物體，而林琪偉為警查獲之
    上開工具，均與被告甲○○所供於行竊當時用以打開盜所鐵
    門之用具形式迥異，是殊難認上開扣案工具與本件竊盜犯行
    有何關聯。又扣案米色及藍色帽子各1 頂、手套3 雙、口罩
    1 個，亦難認係供犯本件竊盜犯行所用之物，爰均不予宣告
    沒收。至被告甲○○所稱共同被告林琪偉用以打開盜所1 樓
    公寓樓梯間鐵門之細長狀物體，核無證據證明係屬被告甲○○或共同被告林琪偉所有，亦無證據證明現仍存在，亦不予
    宣告沒收。
據上論斷，應依刑事訴訟法第273 條之1 第1 項、第299 條第1
項前段，刑法第28條、第320 條第1 項，刑法施行法第1 條之1
第1 項、第2 項前段，判決如主文。
本案經檢察官黃珮如到庭執行職務。
中    華    民    國     98    年    1    月    23    日
                  刑事第十一庭法  官  林蕙芳
以上正本證明與原本無異。
如不服本判決應於收受判決後10日內向本院提出上訴書狀，並應
敘述具體理由。其未敘述上訴理由者，應於上訴期間屆滿後20日
內向本院補提理由書 (均須按他造當事人之人數附繕本)「 切勿
逕送上級法院」。
                              書記官  莊凱男
中    華    民    國    98    年    2     月    3     日
附錄本案論罪科刑之法條：
中華民國刑法第320條
（普通竊盜罪、竊佔罪）
意圖為自己或第三人不法之所有，而竊取他人之動產者，為竊盜
罪，處 5 年以下有期徒刑、拘役或 5 百元以下罰金。
意圖為自己或第三人不法之利益，而竊佔他人之不動產者，依前
項之規定處斷。
前二項之未遂犯罰之。


司法院資訊處製作；財團法人民間司法改革基金會備份。
